【裁判字號】    97,訴,1879
【裁判日期】    970820
【裁判案由】    違反毒品危害防制條例
【裁判全文】
臺灣彰化地方法院刑事判決              97年度訴字第1879號
公  訴  人  臺灣彰化地方法院檢察署檢察官
被      告  乙○○
                    （現於臺灣彰化看守所羈押中）
指定辯護人  本院公設辯護人丙○○
上列被告因違反毒品危害防制條例案件，經檢察官提起公訴（97
年度偵字第4145號），本院判決如下：
    主  文
乙○○所犯如附表所示之罪，各處如附表「主文欄」所示之刑（
含主刑、從刑）。應執行有期徒刑拾伍年；因販賣第一級毒品所
得新臺幣陸仟伍佰元沒收之，如全部或一部不能沒收時，以其財
產抵償之；未扣案原內裝門號0000000000門號之行動
電話壹支沒收，如全部或一部不能沒收時，追徵其價額。
    事  實
一、乙○○前因竊盜案件，經臺灣板橋地方法院於民國（下同）
    94年4 月29日，以93年度易字第1105號判決分別判處有期徒
    刑6 月、6 月，應執行有期徒刑9 月，緩刑3 年確定（嗣經
    撤銷緩刑確定，第一案）；又因竊盜案件，經本院於94 年4
    月18日，以94年度易字第138 號判決判處有期徒刑4 月，如
    易科罰金，以銀元300 元折算1 日確定（第二案）；再因施
    用第一、二級毒品案件，經本院於95年2 月6 日，以94年度
    訴字第1766號判決分別判處有期徒刑9 月、4 月，應執行有
    期徒刑1 年確定（第三案），上開罪刑經其入監接續執行，
    已於96年5 月22日假釋付保護管束出監，並因中華民國96年
    罪犯減刑條例施行，經本院於97年1 月16日，以96年度聲減
    字第4056號裁定分別減刑，第一、二案減刑後定應執行有期
    徒刑為6 月，如易科罰金，以銀元300 元折算1 日，第三案
    減刑後定應執行有期徒刑為6 月，如易科罰金，以銀元30 0
    元折算1 日，因上開案件於減刑前已執行完畢而免予執行。
    詎其仍不知悔改，明知海洛因業經毒品危害防制條例列為第
    一級毒品管制，不得非法販賣及持有，詎其竟為圖謀厚利俾
    供己購毒施用，竟意圖營利，基於販賣第一級毒品海洛因之
    犯意，先在臺灣地區某不詳地點，向曾進松（綽號「無牙仔
    」）購入不詳重量之第一級毒品海洛因後，再於附表所示之
    時、地，使用其所持用如附表所示之行動電話做為聯絡工具
    ，待如附表所示之購毒者撥打上開行動電話聯繫購買毒品事
    宜時，即予接聽，並與之約定交易時間、地點後，再持上開
    與購毒者約定數量之海洛因，以一手交錢、一手交貨之方式
    ，至約定地點完成海洛因交易之方式，販賣第一級毒品海洛
    因予如附表所示之丁○○及甲○○等人。嗣經警實施通訊監
    察後，始循線查獲上情。
二、案經彰化縣警察局移送臺灣彰化地方法院檢察署檢察官偵查
    起訴。
    理  由
壹、關於證據能力之說明
一、按所謂被告以外之人於審判外之陳述，係指被告以外之人就
    其曾經參與或見聞之事實，事後追憶並於審判外為陳述者而
    言。如被告以外之人係被告犯罪之共同正犯、共犯、相對人
    、被害人或其他關係人，而於被告實行犯罪行為時與被告為
    言詞或書面對談，且其對話之本身即係構成被告犯罪行為之
    部分內容者，因非屬其事後就曾經與聞之事實所為之追憶，
    自與審判外之陳述有間，二者不容混淆。又國家基於犯罪偵
    查之目的，對被告或犯罪嫌疑人進行通訊監察，乃係以監控
    與過濾受監察人通訊內容之方式，蒐集對其有關之紀錄，並
    將該紀錄予以查扣，作為認定犯罪與否之證據，屬於刑事訴
    訟上強制處分之一種，而監聽係通訊保障及監察法（下稱通
    保法）第13條第1 項所定通訊監察方法之一，司法警察機關
    依法定程序執行監聽取得之錄音，係以錄音設備之機械作用
    ，真實保存當時通訊之內容，如通訊一方為受監察人，司法
    警察在監聽中蒐集所得之通訊者對話，若其通話本身即係被
    告進行犯罪中構成犯罪事實之部分內容，則依前開說明，自
    與所謂「審判外之陳述」無涉，應不受傳聞法則之規範，當
    然具有證據能力（最高法院97年度台上字第1069號判決意旨
    可資參照）。是揆諸前揭說明，本判決引用為證據之監聽譯
    文，其內容係有關乙○○使用0000000000、0000000000號行
    動電話與證人甲○○及丁○○討論購買毒品之事宜，係屬受
    監察人進行本件犯罪行為之對話內容，並非所謂被告或被告
    以外之人於審判外之陳述至明。次按，有事實足認被告或犯
    罪嫌疑人有有最輕本刑為3 年以上有期徒刑之罪嫌，並危害
    國家安全或社會秩序情節重大，而有相當理由可信其通訊內
    容與本案有關，且不能或難以其他方法蒐集或調查證據者，
    得發通訊監察書。前項通訊監察書，偵查中由檢察官依司法
    警察機關聲請或依職權以書面記載第11條之事項，並敘明理
    由、檢附相關文件，聲請該管法院核發；檢察官受理申請案
    件，應於2 小時內核復。如案情複雜，得經檢察長同意延長
    2 小時。法院於接獲檢察官核轉受理申請案件，應於24小時
    內核復。審判中由法官依職權核發，通訊保障及監察法第5
    條第1 項第1 款、第2 項定有明文；而通訊監察錄音之譯文
    ，僅屬依據監聽錄音結果予以翻譯之文字，固具文書證據之
    外觀，但實際上仍應認監聽所得之錄音帶或光碟，始屬調查
    犯罪所得之證物；刑事訴訟法第165 條之1 第2 項所稱之證
    物，如其蒐證程序合法，並經合法調查，自具證據能力。因
    此檢察官如提出通訊監察錄音之譯文為其證據方法，實乃以
    其監聽所得之錄音帶或光碟，為調查犯罪所得之證物，法院
    本應依刑事訴訟法第165 條之1 所列之方法調查，以判斷該
    錄音帶或光碟是否與通訊監察錄音之譯文相符。而監聽錄音
    製作之譯文，雖通常為偵查犯罪機關單方面製作，然若被告
    或訴訟關係人對其真實性並無爭執，經法院於審判期日提示
    譯文供當事人辨認、表示意見並為辯論者，程序自屬適法（
    最高法院95年度臺上字第295 號、94年度臺上字第4665號判
    決意旨參照）。查依卷附通訊監察書（97年度聲監字第24號
    、97年度聲監【續】字第9 號）及其附表之記載，法院依行
    為時之通訊監察保障法第5 條第1 項第1 款規定核發通訊監
    察書，由司法警察執行通訊監察，其監聽錄音蒐證程序應屬
    合法，而上開監聽譯文之內容，被告及其辯護人、公訴人於
    本院準備程序及審理中均不爭執上開譯文內容之真實性，且
    經本院依法踐行提示上開監聽譯文之調查證據程序，足見上
    開監聽譯文自有證據能力。
二、按被告以外之人於審判外之言詞或書面陳述，除法律有規定
    者外，不得作為證據；又被告以外之人於審判外之陳述，雖
    不符合同法第159 條之1 至第159 條之4 規定，但經當事人
    於審判程序同意作為證據，法院審酌該言詞陳述或書面陳述
    作成時之情況，認為適當者，亦得為證據。當事人、代理人
    或辯護人於法院調查證據時，知有第159 條第1 項不得為證
    據之情形，而未於言詞辯論終結前聲明異議者，視為有前項
    之同意，刑事訴訟法第159 條第1 項及第159 條之5 分別定
    有明文。經查，本判決下列所引用之證人丁○○及甲○○於
    偵訊、本院審理時之證述，公訴人及被告乙○○、被告乙○○之指定辯護人迄至本院言詞辯論終結前均未聲明異議，本
    院審酌上開證據資料製作時之情況，尚無違法不當及證明力
    明顯過低之瑕疵，亦認為以之作為證據應屬適當，揆諸前開
    規定，爰依刑事訴訟法第159 條之5 規定，認前揭證據資料
    均有證據能力。
貳、認定犯罪事實所憑之理由及各項證據
一、訊據被告乙○○固自承其有於附表所示之時、地，交付海洛
    因予證人丁○○及甲○○等人，並收取價金，惟矢口否認有
    何販賣第一級毒品海洛因之犯行，其辯稱：伊僅幫丁○○及
    甲○○二人向毒品上游調取毒品，並未賺取差價云云。
二、經查：
  (一)上揭犯罪事實，業據證人丁○○及甲○○迭於偵訊及本院審
    理時均證述綦詳，觀之上開證人等人於偵訊及本院審理時二
    次之證述內容，除證人甲○○於本院審理時證稱：（提示監
    聽譯文）伊於偵訊中所稱購買毒品之時間，應為96年12月16
    日，並非96年12月底向被告乙○○購買海洛因等語，其等對
    於向被告乙○○購買海洛因之期間、方法、地點、次數及金
    額等情均證述相符，核與卷附之0000000000號行動電話之監
    聽譯文內容互核屬實，且被告亦自承稱：其有於上揭時、地
    ，幫丁○○及甲○○調取毒品海洛因，亦有收取價金等語，
    自堪信為真實。
  (二)又雖因被告乙○○否認犯罪，且證人丁○○及甲○○等人亦
    未能就被告乙○○各次販出海洛因之重量為精確之證述，而
    未能確實計算出各次被告乙○○販入海洛因與實際販賣差價
    （即營利賺取之淨額）。按販賣毒品之所謂販賣行為，係行
    為人基於營利之目的，而販入或賣出毒品而言。販賣毒品者
    ，其主觀上須有營利之意圖，且客觀上有販賣之行為，即足
    構成，至於實際上是否已經獲利，則非所問。即於有償讓與
    他人之初，係基於營利之意思，並著手實施，而因故無法高
    於購入之原價出售，最後不得不以原價或低於原價讓與他人
    時，仍屬販賣行為。必也始終無營利之意思，縱以原價或低
    於原價有償讓與他人，方難謂為販賣行為，而僅得以轉讓罪
    論處（最高法院93年度臺上字第165 號刑事判決意旨參照）
    。復衡以近年來毒品之濫用，危害國民健康與社會安定日益
    嚴重，治安機關對於販賣或施用毒品之犯罪行為，無不嚴加
    查緝，各傳播媒體對於政府大力掃毒之決心亦再三報導，已
    使毒品不易取得且物稀價昂，苟被告乙○○於有償交付海洛
    因之交易過程中無利可圖，縱屬至愚，亦無甘冒被取締移送
    法辦判處重刑之危險而平白從事上開海洛因交易之理，是其
    販入之價格必較其出售之價格為低，而有從中賺取買賣價差
    牟利之意圖及事實，應屬合理認定；又販賣海洛因係違法行
    為，非可公然為之，而海洛因亦無公定價格，係可任意分裝
    增減分量，且每次買賣之價格、數量，亦隨時依雙方之關係
    深淺、資力、需求量、對行情之認知、來源是否充裕、查緝
    是否嚴緊、購買者被查獲時供述購買對象之可能風險之評估
    等因素，而異其標準，機動調整，非可一概論之。從而販賣
    之利得，除非經行為人坦承犯行或價格、數量俱臻明確外，
    實難察得其交易實情，然販賣者從價差或量差中牟利，方式
    雖異，惟其販賣行為在意圖營利則屬同一。從而，舉凡有償
    交易，除足以反證其確係另基於某種非圖利本意之關係外，
    通常尚難因無法查悉其販入價格，作為是否高價賣出之比較
    ，諉以無營利之意思而阻卻販賣犯行之追訴。本件如附表編
    號一、二所示之購毒者丁○○及甲○○與被告乙○○僅係因
    購買毒品而認識，均非至親，且如附表編號一、二所示之海
    洛因交易均屬有償行為，被告乙○○係前往特定約定地點交
    付海洛因並收取價款，倘非有厚利可圖，自無平白甘冒觸犯
    重罪之風險而特意有償交付海洛因之理，足認被告乙○○主
    觀上均確有營利之意圖甚明。
  (三)查非法販賣海洛因等毒品之交易型態，有所謂「大盤」、「
    中盤」或「小盤」之分。其中「大盤」或「中盤」者，倘時
    機掌握得宜，或可查獲電子秤、帳冊、分裝袋等販賣工具，
    且因購買者眾，一旦事發，必有多數知情或買受人等可為證
    人。然在「小盤」與偶發之零星交易，因係一手交錢，一手
    交貨，交易方法簡單，對象不多，無須使用任何販賣工具，
    亦無記載帳冊之必要。此種交易方式，因交易時間短暫，未
    必有第三者知悉其情事，且茍非警方事先獲知情報，甚難於
    交易現場當場查獲。法院固不應僅憑購買者片面之指證，據
    以認定被告之非法販賣毒品之犯行，然購買者之指證在證據
    法則上既屬人證之一種，與被告之自白不得作為認定事實唯
    一證據之情形不同，如購買者之指證並無矛盾或瑕疵，亦未
    違背經驗法則與論理法則時，自不應僅因無法查得其他直接
    佐證，即對購買毒品者所為對販毒者不利之指證，全然捨棄
    不採（最高法院93年度台上字第5742號判決意旨參見）；另
    查證人之陳述有部分前後不符，或相互間有所歧異時，究竟
    何者為可採，法院仍得本其自由心證予以斟酌，非謂一有不
    符或矛盾，即應認其全部均為不可採信（最高法院74年度臺
    上字第1599號判例參照）；又「販賣毒品罪之成立，不以買
    賣雙方之電話通聯紀錄為必要之證明方法」（最高法院97年
    度台上字第1443號刑事判決意旨參照）。本案被告乙○○販
    賣海洛因之犯行，已分據前揭證人丁○○及甲○○等人指證
    在卷（詳見前述），雖上開證人證述之販賣情節，並非每一
    次均有通聯紀錄可稽，然尚難據此即排除而認定前開證人所
    證述未有通聯紀錄可佐之指證即逕非可採。本件被告乙○○
    販賣第一級毒品海洛因之犯行，均事證明確，足以認定。
三、查刑法於94年2 月2 日修正公布，並自95年7 月1 日起生效
    施行，修正後刑法刪除第56條之連續犯規定，而基於概括之
    犯意，連續數販賣毒品之行為，於刑法修正刪除連續犯規定
    之前，均依連續犯論以一罪，依該次刑法第56條修正理由之
    說明，謂：「對繼續犯同一罪名之罪者，均適用連續犯之規
    定論處，不無鼓勵犯罪之嫌，亦使國家刑罰權之行使發生不
    合理之現象」、「基於連續犯原為數罪之本質及刑罰公平原
    則之考量，爰刪除有關連續犯之規定」等語，即係將本應各
    自獨立評價之數罪，回歸本來就應賦予複數法律效果之原貌
    。而所謂集合犯是指立法者所制定之犯罪構成要件中，本就
    預定有數個同種類之行為將反覆實行之犯罪而言，將各自實
    現犯罪構成要件之反覆多數行為，解釋為集合犯，而論以一
    罪。是以對於集合犯，必須從嚴解釋，以符合立法本旨。觀
    諸毒品危害防制條例所定之販賣毒品罪之構成要件文義，實
    無從認定立法者本即預定該犯罪之本質，必有數個同種類行
    為而反覆實行之集合犯行，故販賣毒品罪，難認係集合犯。
    因此，就刑法修正施行後多次販賣毒品之犯行，採一罪一罰
    ，始符合立法本旨（最高法院97年度台上字第99號刑事判決
    意旨參照）。是被告乙○○就如附表編號一、二所載各次販
    賣海洛因之行為，各應屬數罪併罰關係，公訴人起訴書認係
    接續犯之一罪，尚有未當。
、論罪科刑之理由：
一、按刑事上販賣罪之完成，與民事上買賣契約之成立，二者之
    概念尚有不同，刑事上之販賣行為，則須以營利為目的，將
    標的物販入或賣出，有一於此，其犯罪行為始為完成，苟行
    為人尚未將標的物販入或賣出，即難謂其販賣行為已屬完成
    （參照最高法院88年度台上字第3760號判決意旨）。復按販
    賣毒品之所謂販賣行為，係行為人基於營利之目的，而販入
    或賣出毒品而言。販賣毒品者，其主觀上須有營利之意圖，
    且客觀上有販賣之行為，即足構成，至於實際上是否已經獲
    利，則非所問。即於有償讓與他人之初，係基於營利之意思
    ，並著手實施，而因故無法高於購入之原價出售，最後不得
    不以原價或低於原價讓與他人時，仍屬販賣行為。必也始終
    無營利之意思，縱以原價或低於原價有償讓與他人，方難謂
    為販賣行為，而僅得以轉讓罪論處（最高法院93年度台上字
    第1651號刑事判決意旨參見）。查海洛因係毒品危害防制條
    例第2 條第2 項第1 款所定之第一級毒品，不得非法販賣或
    轉讓。核被告乙○○所為如附表編號一至二所述犯行，均係
    犯毒品危害防制條例第4 條第1 項販賣第一級毒品罪。被告
    乙○○各次販賣第一級毒品海洛因前後，分別持有該毒品之
    低度行為，應各為販賣之高度行為所吸收，均不另論罪。而
    被告乙○○所犯如附表編號一、二所示犯行之各罪間，均犯
    意各別，行為不同，均應分論併罰。查被告乙○○前因竊盜
    案件，經臺灣板橋地方法院於94年4 月29日，以93年度易字
    第1105號判決分別判處有期徒刑6 月、6 月，應執行有期徒
    刑9 月，緩刑3 年確定（嗣經撤銷緩刑確定，第一案）；又
    因竊盜案件，經本院於94年4 月18日，以94年度易字第138
    號判決判處有期徒刑4 月，如易科罰金，以銀元300 元折算
    1 日確定（第二案）；再因施用第一、二級毒品案件，經本
    院於95年2 月6 日，以94年度訴字第1766號判決分別判處有
    期徒刑9 月、4 月，應執行有期徒刑1 年確定（第三案），
    上開罪刑經其入監接續執行，已於96年5 月22日假釋付保護
    管束出監，並因中華民國96年罪犯減刑條例施行，經本院於
    97年1 月16日，以96年度聲減字第4056號裁定分別減刑，第
    一、二案減刑後定應執行有期徒刑為6 月，如易科罰金，以
    銀元300 元折算1 日，第三案減刑後定應執行有期徒刑為6
    月，如易科罰金，以銀元300 元折算1 日，因上開案件於減
    刑前已執行完畢而免予執行乙情，有臺灣高等法院被告前案
    紀錄表可按，其受有期徒刑之執行完畢，5 年以內故意再犯
    本件如附表編號一、二所示之犯行，均為累犯，惟因販賣第
    一級毒品罪之法定刑為死刑或無期徒刑部分，依刑法第64條
    第1 項、第65條第1 項規定，不得加重。查被告96年4 月30
    日為警查獲後，即於當日警詢時即供稱毒品海洛因來源係向
    綽號「無牙仔」之曾進松購買，警方因被告乙○○之供述而
    偵辦曾進松之販賣第一級毒品海洛因乙案，現由臺灣彰化地
    方法院檢察署檢察官以97年偵字7193號違反毒品危害防制條
    例案件偵查中，此有本院卷附曾進松涉嫌販賣毒品之相關偵
    查資料可憑（見本院卷證物袋），可認被告符合犯販賣毒品
    罪而供出毒品來源，因而破獲之要件，依毒品危害防制條例
    第17條規定，予以減輕被告之刑。末按毒品危害防制條例制
    定之目的，係為防制毒品危害，維護國民身心健康，而有關
    販賣第一級毒品罪責部分，則處以死刑或無期徒刑之重刑，
    若未區分行為人販賣毒品之數量、目的及所造成之危害，一
    律處以死刑或無期徒刑之重刑，自非罰其所當罰之刑事政策
    之目的，亦非為阻絕毒害唯一方法，況被告販賣海洛因之對
    象共計2 人，所販賣毒品海洛因之數量尚非鉅大，況依被告
    於本院審理中陳稱其亦有染上施用海洛因之惡習，應認係被
    告本身染有毒癮，因缺錢施用毒品始為本件犯行，實際販毒
    所得非鉅，且相較於長期大量販賣毒品之大毒梟或「大盤」
    、「中盤」毒販而言，被告所為對社會治安及國民健康之危
    害顯然較為輕微，本院認被告犯罪情節客觀上尚堪憫恕，縱
    量處法定最低法定刑度，猶屬過重，爰就其上開所犯販賣海
    洛因之各次犯行，均依刑法第59條之規定各酌減其刑，並依
    法遞減之。爰審酌被告乙○○前已有毒品、竊盜等前科，惟
    竟復鋌而走險從事販毒交易，明知海洛因為第一級毒品，使
    用容易成癮，濫行施用，非但對施用者身心造成傷害，且因
    其成癮性，常使施用者經濟地位發生實質改變而處於劣勢，
    容易造成家庭破裂戕害國力，為國家嚴格查禁之違禁物，仍
    不顧其販賣對象可能面臨之困境，加以販賣，助長毒品流通
    ，然其販賣之對象僅為2 人，販賣次數為11次，且被告乙○○於審理時承認其有交付海洛因及收取價金之犯行，僅否認
    賺取差價部分，態度尚佳，並考量其犯罪目的、動機等一切
    情狀，爰分別量處如主文所示之刑，並定其應執行之刑，以
    昭炯戒。
二、按毒品危害防制條例第19條第1 項規定：犯第4 條之罪者，
    其供犯罪所用或因犯罪所得之財物，均沒收之，如全部或一
    部不能沒收時，追徵其價額或以其財產抵償之。但該條項並
    無如同條例第18條第1 項所定「不問屬於犯人與否，沒收之
    」之明文，自屬相對沒收主義之立法。是其應沒收之物，應
    以屬被告或共犯所有者為限。又該規定所稱「追徵其價額」
    者，係指所沒收之物為金錢以外之其他財物而無法沒收時，
    應追徵其價額，使其繳納與原物相當之價額。如所得財物為
    金錢而無法沒收時，始應「以其財產抵償之」（最高法院95
    年度台上字第305 號判決意旨參照）。又所謂「其因犯罪所
    得之財物」，並不以當場搜獲扣押者為限；而販賣毒品所得
    之對價，不問其中何部分屬於成本，何部分屬於犯罪所得之
    財物，應均予沒收，始與上開法條之規定符合；且因犯罪所
    得之財物，亦不能與正常營利事業計算營利所得之情形，相
    提並論（最高法院65年度第5 次刑庭庭推總會議決議意旨參
    照）。經查：
  (一)查被告乙○○販賣第一級毒品海洛因所得共新台幣（下同）
    6500元，揆諸前揭說明，雖未扣案，然應宣告沒收，如全部
    或一部不能沒收時，以其財產抵償之。再查，被告持以聯繫
    販賣毒品海洛因之之行動電話1 支（未扣案，廠牌不詳，含
    0000000000門號SIM 卡1 張），該行動電話係被告所有，且
    其內之SIM 卡為被告所申設，業據被告供陳在卷，是上開行
    動電話（含SI M卡）係供被告犯本件毒品危害防制條例第4
    條之罪所用之，雖未經扣案，惟應依毒品危害防制條例第19
    條第1 項規定諭知沒收，如全部或一部不能沒收時，應追徵
    其價額。
  (二)至被告供作為販毒聯絡工具之行動電話1 支（門號為000000
    0000號，未扣案，手機所有人不詳、SIM 卡門號申請人亦不
    詳），雖係供販賣毒品犯罪所用之物。惟因被告否認持用該
    支行動電話犯罪，復查無其他積極證據足以證明被告已取得
    該SIM 卡及行動電話機身之所有權，自毋庸依同條例第19條
    第1 項規定宣告沒收之，併此敘明。
據上論斷，應依刑事訴訟法第299 條第1 項前段，毒品危害防制
條例第4 條第1 項、第17條、第19條第1 項，刑法第11條前段、
第47條第1 項、第59條、第51條第5 款，判決如主文。
本案經檢察官張聖傳到庭執行職務。
中    華    民    國    97    年    8     月    20    日
                  刑事第二庭      審判長法官  石馨文
                                  法      官  尚安雅
                                  法      官  黃齡玉
以上正本證明與原本無異。
如不服本判決，應於判決送達後10日內，向本院提出上訴書狀，
上訴書狀應「敘述具體上訴理由」，並按他造當事人之人數附繕
本。「切勿逕送上級法院」。
中    華    民    國    97    年    8     月    20    日
                                     書記官  林嘉賢
毒品危害防制條例第4條
製造、運輸、販賣第一級毒品者，處死刑或無期徒刑；處無期徒
刑者，得併科新臺幣 1 千萬元以下罰金。
附表
┌──┬────┬────┬────┬─────┬─────┬───────┬─────────┐
│編號│販賣對象│販賣時間│販賣地點│乙○○電話│購買者電話│販賣數量及所得│ 主           文  │
├──┼────┼────┼────┼─────┼─────┼───────┼─────────┤
│1   │丁○○  │96年12月│乙○○位│門號098769│門號098726│販賣海洛因10次│乙○○販賣第一級毒│
│    │        │間某日起│於彰化縣│4084、0929│2507號行動│，金額新台幣（│品，累犯，各處有期│
│    │        │至97年2 │伸港鄉新│160776號行│電話      │下同）1000元1 │徒刑玖年肆月。未扣│
│    │        │月農曆過│港村中興│動電話    │          │次 ，金額500元│案因販賣第一級所得│
│    │        │年前    │路1 段34│          │          │9 次，合計所得│之財物新台幣壹仟元│
│    │        │        │9 號之住│          │          │為5500元。    │沒收，如全部或一部│
│    │        │        │所、或彰│          │          │              │不能沒收時，以其財│
│    │        │        │化縣伸港│          │          │              │產抵償之。        │
│    │        │        │鄉新港村│          │          │              │乙○○販賣第一級毒│
│    │        │        │某路邊  │          │          │              │品，累犯，各處有期│
│    │        │        │        │          │          │              │徒刑玖年肆月（共9 │
│    │        │        │        │          │          │              │罪）。未扣案因販賣│
│    │        │        │        │          │          │              │第一級所得之財物新│
│    │        │        │        │          │          │              │台幣伍佰元沒收，如│
│    │        │        │        │          │          │              │全部或一部不能沒收│
│    │        │        │        │          │          │              │時，以其財產抵償之│
│    │        │        │        │          │          │              │。                │
├──┼────┼────┼────┼─────┼─────┼───────┼─────────┤
│2   │甲○○  │96年12月│彰化縣伸│門號092916│門號091693│販賣海洛因1 次│乙○○販賣第一級毒│
│    │        │16日    │港鄉外環│0776號行動│9911號行動│，係由張賀凱陪│品海洛因，累犯，處│
│    │        │        │道附近之│電話      │電話      │同甲○○前往彰│有期徒刑玖年肆月，│
│    │        │        │7-11便利│          │          │化縣伸港鄉外環│未扣案因販賣第一級│
│    │        │        │商店    │          │          │道附近之7-11便│毒品所得之財物新台│
│    │        │        │        │          │          │利商店，由朱志│幣壹仟元沒收，如全│
│    │        │        │        │          │          │遠交付1000元予│部或一部不能沒收時│
│    │        │        │        │          │          │乙○○，乙○○│，以其財產抵償之。│
│    │        │        │        │          │          │再交付價值1000│                  │
│    │        │        │        │          │          │元之海洛因予朱│                  │
│    │        │        │        │          │          │志遠。        │                  │
└──┴────┴────┴────┴─────┴─────┴───────┴─────────┘


司法院資訊處製作；財團法人民間司法改革基金會備份。
